# 外方权益投资表

提问人：流星 剑 时间：2022-06-24 16:11:45
请教陈版，专项储备在外商投资企业外方权益确认表中如何反映呢，是计入盈余公积吗？

回答人：chenyiwei
目前关于“外商投资企业外方权益确认表”的规定最晚是在 2012 年发布的，后续一直没有更新过。其中没有对“专项储备”如何列报的规定。但鉴于专项储备是有特殊用途限制的留存收益，因此并入盈余公积也是可以的。